# 求助陈版主，经销商销售产品附有安装调试义务，但我需要提供远程指导，如何确认收入？

提问人：losist 时间：2021-07-14 00:25:02
我将产品销售给经销商，经销商附有产品的安装调试义务，但我需要进行远程指导，请问我是该在将产品销售给经销商，获得经销商验收后确认收入，还是应该在对终端完成了远程指导，取得终端的验收凭据之后确认收入呢？

回答人：chenyiwei
这里要注意两个问题： 1 、经销商是否为本企业的”客户“，还是仅为最终客户的代理人？ 2 、远程指导和商品交付是一个整体的履约义务，还是分别作为两项单独的履约义务？
如果经销商是本企业的”客户“，且供货和安装指导属于两项履约义务的，则应将合同总价在这两项履约义务之间合理分拆，在货物由经销商验收时确认商品销售收入，在完成安装指导服务时确认指导服务收入。
如果经销商是最终客户的代理人，则应站在最终客户的立场上，区分商品和安装服务是否为两项独立的履约义务，据此考虑如何确认收入。

提问人：金 鱼 鹿角菜 时间：2021-12-09 20:56:51
请教陈版主，如果在此例中，经销商为本企业的“客户”，即经销合同为买断式，但是本企业却需要在经销商销售给终端客户时候提供安装服务，且设备为医疗设备，安装调试为使用前的必要程序，在此种情况下？本企业应该在何种时点确认收入？是经销商签收产品时候确认收入还是在企业帮终端客户安装调试完毕后确认收入？

回答人：chenyiwei
如果安装调试只能由本企业进行，其他方面不能代替，则还是要在安装调试完成后一次性确认收入。